【裁判字號】    95,交聲,576
【裁判日期】    950929
【裁判案由】    聲明異議
【裁判全文】
臺灣高雄地方法院刑事裁定             95年度交聲字第576號
原處分機關  高雄市政府
異  議  人  甲○○
上列受處分人因聲明異議案件，對於高雄市交通事件裁決所95年
8 月11日所為之處分（原處分：高市府交裁字第32-VA0000000號
），聲明異議，本院裁定如下：
    主  文
原處分撤銷。
甲○○汽車駕駛人，行車速度，超過規定之最高時速，處罰鍰新
臺幣壹仟柒佰元，並記違規點數壹點。
    理  由
一、異議意旨略以，異議人於民國95年5 月12日9 時15分駕駛
    XS-1841 號車在台三線426.3 公里處九如段林森路口，因行
    車速限50公里，經屏東縣警察局交通隊舉發行車超速14公里
    ，致遭高雄市交通裁決中心裁決處處新台幣1700元之罰鍰，
    惟異議人並未超速，據該舉發相片所示，伊與另一VO-7538
    號車係同向不同車道併行，且伊車道前尚有一部白色車輛阻
    礙，要與前車保持安全間距尚稱不易，並未超速，為此聲明
    異議，求為撤銷高雄市交通事件裁決中心95年8 月11日高市
    府交裁字第32-VA0000000號裁決書所為之處分。
二、按行車速度，依標誌或標線之規定，無標誌或標線者，在市
    區道路，時速不得超過50公里，道路交通安全規則第93條第
    1 項第1 款定有明文。次按汽車駕駛人，行車速度，超過規
    定之最高時速，處新台幣（下同）1 千2 百元以上2 千4 百
    元以下罰鍰，並記違規點數一點，道路交通管理處罰條例第
    40條第1 項、第63條第1 項第1 款分別定有明文。次按汽車
    駕駛人之行為有其他違規行為經以科學儀器取得證據資料者
    ，當場不能或不宜攔截製單舉發者，得對汽車所有人逕行舉
    發處罰，94年12月28日修正而於95年7 月1 日生效前之道路
    交通管理處罰條例第7 之2 條第1 項第6 款定有明文。而超
    速駕駛行為因無法以目擊方式逕行舉發，有以科學儀器取得
    證據資料後再行製單舉發之必要，自屬上開規定所稱之其他
    違規行為，先予敘明。
三、本件異議人即受處分人甲○○於95年5 月12日上午9 時15分
    許，駕駛車號XS－1841號自用小客車行經台三線426.3 公里
    九如段，因該路段行車速限50公里，經測時速64公里，超速
    14公里未滿20公里，由屏東縣警察局交通隊以受處分人有違
    反道路交通管理處罰條例第40條第1 項規定之行為掣單逕行
    舉發，嗣受處分人於舉發通知單上所載之應到案日期前向高
    雄市交通事件裁決中心提出申訴，經原舉發單位調查結果，
    仍認受處分人有前開違規行為，原處分機關乃以受處分人違
    反道路交通管理處罰條例第40條第1 項、違反道路交通管理
    事件統一裁罰基準表規定，於95年8 月11日裁處受處分人1
    千7 百元。
四、經查：本件受處分人於95年5 月12日上午9 時15分許，駕駛
    前揭自小客車台三線426.3 公里九如段，於限速50公里之路
    段，以時速64公里超速行駛之事實，有舉發單位所提出之測
    速相片2 紙為證。異議人雖以相片中尚有另部VO-7538 號自
    用小客車與其同向併駛，而認其並未超速云云，惟觀諸上開
    第1 紙相片中，異議人所駕之XS-1841 號自用小客車本駛於
    VO-7538 號車之右後側，至第2 紙相片中，異議人所駕之汽
    車即已與VO-7538 號車右方併排同行，可見異議人所駕汽車
    之車速尚高於VO-7538 號汽車，始得自後方處與之併排同行
    ，並無因其前方尚有他車阻礙而減低車速之情形。再上開舉
    發單位所設置之測超速照相相系統附有出廠合格證明文件，
    亦經本院依職權調取核閱無誤，是以本件舉發單位業經以科
    學之測速儀器及相片證明受處分人之超速違規行為，受處分
    人人前開所辯，不足採信。本件事證明確，受處分人之違規
    事實，堪予認定。
五、綜上所述，受處分人確有在前揭時、地，違規超速行駛、違
    反道路交通安全規則肇事致人受輕傷之行為，從而原處分機
    關依前揭道路交通管理處罰條例第40條第1 項及違反道路交
    通管理事件統一裁罰基準表規定，裁處受處分人罰鍰1 千7
    百元，尚無違誤，本件受處分人之異議為無理由。
六、末按交通法庭認為聲明異議有理由或聲明異議雖無理由而原
    處分不當或違法者，應以裁定將原處分經聲明異議部分撤銷
    ，並自為裁定，道路交通案件處理辦法第20條前段定有明文
    。本件違規事件經警當場舉發，原處分機關引用道路交通管
    理處罰條例第40條第1 項之規定，裁處受處分人罰鍰1700元
    部分，雖無不當，惟受處分人上開違規行為，依同條例第63
    條第1 項第1 款規定，應記違規點數1 點，原處分機關漏未
    依同條例第63條第1 項第1 款之規定，並予記違規點數1 點
    ，原處分就此部分顯有不當之處，是本件異議人之異議雖無
    理由，惟原處分既有上開可議之處，即屬不能維持，自應由
    本院予以撤銷，另自為如主文所示之裁定，以資適法。又本
    件雖係異議人聲明異議之案件，惟原處分既有適用法條不當
    之情形，自無不利益變更禁止原則之適用，附此敘明。
據上論斷，應依道路交通案件處理辦法第20條，道路交通管理處
條例第40條第1 項、第63條第1項第1款，裁定如主文。
中    華    民    國    95    年    9     月    29    日
                    交通法庭  法  官  蔡廣昇
以上正本證明與原本無異
如不服本裁定應於送達後5日內向本院提出抗告狀
中    華    民    國    95    年    9     月    29    日
                              書記官  周祺雯


司法院資訊處製作；財團法人民間司法改革基金會備份。
